臺灣高等法院高雄分院刑事判決       100年度上訴字第1304號
上  訴  人
即  被  告  謝敏聰
上列上訴人因毒品危害防制條例案件，不服臺灣高雄地方法院10
0 年度審訴字第1051號中華民國100 年5 月31日第一審判決（起
訴案號：臺灣高雄地方法院檢察署100 年度偵字第3981號、100
年度毒偵字第944 號），提起上訴，本院判決如下：
     主  文
上訴駁回。
     理  由
一、按不服地方法院之第一審判決而上訴者，應向管轄第二審之
    高等法院為之。上訴書狀應敘述具體理由。上訴書狀未敘述
    上訴理由者，應於上訴期間屆滿後20日內補提理由書於原審
    法院，逾期未補提者，原審法院應定期間先命補正。第二審
    法院認為上訴書狀未敘述理由或 上訴有第362條前段之情形
    者，應以判決駁回之。但其情形可以補正而未經原審法院命
    其補正者，審判長應定期間先命補正。刑事訴訟法第361 條
    、第367 條，分別定有明文。所謂不服第一審判決之具體理
    由，必係依據卷內既有訴訟資料或提出新事證，指摘或表明
    第一審判決有何採證、認事、用法或量刑等足以影響判決本
    旨之不當或違法，而構成應予撤銷之具體事由，始克當之（
    例如：依憑證據法則具體指出所採證據何以不具證據能力，
    或依憑卷證資料，明確指出所為證據證明力之判斷如何違背
    經驗、論理法則）；倘僅泛言原判決認定事實錯誤、違背法
    令、量刑失之過重或輕縱，而未依上揭意旨指出具體事由，
    或形式上雖已指出具體事由，然該事由縱使屬實，亦不足以
    認為原判決有何不當或違法者（例如：對不具有調查必要性
    之證據，法院未依聲請調查亦未說明理由，或援用證據不當
    ，但除去該證據仍應為同一事實之認定），皆難謂係具體理
    由，俾與第二審上訴制度旨在請求第二審法院撤銷、變更第
    一審不當或違法之判決，以實現個案救濟之立法目的相契合
    ，並節制濫行上訴（最高法院97年度台上字第892 號判決意
    旨參照）。是以上訴人之上訴書狀或補提之上訴理由書，雖
    有敘述上訴理由，惟並未具體敘述第一審判決有上述違法、
    不當情形，即與未敘述具體理由無異，其所為上訴，即不符
    合上訴之法定要件。
二、上訴人即被告謝敏聰經原審以違反毒品危害防制條例案件，
    犯如附表所示之3 罪，各處如附表所示之刑。應執行有期徒
    刑1 年9 月，有判決書可稽，被告不服提起上訴，略以：被
    告目前已接受就醫戒毒治療，未繼續施用毒品。惟原審仍科
    處被告有期徒刑1 年9 月之刑度，殊嫌過重。被告目前已洗
    心革面，家中尚有年邁76歲患病之高齡母親需要被告照顧，
    家中生活亦需靠被告工作維持等情，請審酌上情，及就醫接
    受美沙冬治療，將原審判決廢棄，另為從輕發落之裁判，以
    啟自新云云。
三、關於刑之量定，係實體法上賦予法院得為自由裁量之事項，
    倘其未有逾越法律所規定之範圍，或濫用其權限，即不得任
    意指摘為違法（最高法院75年台上字第7033號判例意旨參考
    ）。且在同一犯罪事實與情節，如別無其他加重或減輕之原
    因，下級審量定之刑，亦無過重或失輕之不當情形，則上級
    審法院對下級審法院之職權行使，原則上應予尊重（最高法
    院85年度台上字第2446號判決意旨參考）。
四、查原判決審酌被告前因施用毒品案件經觀察勒戒、強制戒治
    及法院判刑執行完畢，仍未能徹底戒絕毒品，復犯本案施用
    、持有毒品犯行，顯見其無戒毒悔改之意，有入監矯正之必
    要；惟念其犯後坦承犯行，施用毒品乃戕害自身健康，尚未
    直接危害他人，反社會性不高，及持有毒品數量等一切情狀
    ，量處如附表所示之刑，並定其應執行刑為1 年9 月，以資
    懲儆。業已斟酌關於刑法第57條科刑之一切情狀，在適法範
    圍內行使裁量權，予以量刑，核無量刑瑕疵或違背法令不當
    之情形；被告上訴意旨仍以母親需照顧，家庭生活靠其維持
    ，目前接受美沙冬治療等情，指摘原判決量刑太重云云，自
    非可取；核其並未提出足以動搖原判決之訴訟資料或新事證
    ，自難謂屬已提出具體之上訴理由。
五、綜上，本件上訴理由形式上雖已指出上開事由，然並未具體
    指摘原判決有如何採證、認事、用法及量刑等足以影響判決
    本旨之不當或違法之情形，應認其上訴為不合法律上之程式
    ，予以駁回，且不經言詞辯論為之。
中    華    民    國   100    年    8     月    15    日
                 刑事第九庭     審判長法  官  莊秋桃
                                      法  官  范惠瑩
                                      法  官  田平安
以上正本與原本無異。
施用第一級毒品部分如不服本判決，應於判決送達後10日內向本
院提出上訴狀，其未敘述理由者，並應於提出上訴狀後10日內向
本院補提上訴理由狀（應附繕本）。
其餘不得上訴。
中    華    民    國   100    年    8     月    15    日
                                  書  記  官  馬蕙梅
附表
┌──┬────┬─────┬─────┬──────────┬─────────┐
│編號│犯罪時間│犯罪地點  │犯罪方法  │     查獲時地       │所犯之罪及宣告刑  │
├──┼────┼─────┼─────┼──────────┼─────────┤
│ 1  │99年10月│高雄市旗津│以將海洛因│於99年10月26日下午2 │謝敏聰犯施用第一級│
│    │24日中午│區○○路27│、甲基安非│時30分許，在高雄市旗│毒品罪，累犯，處有│
│    │某時許  │號住處內  │他命置於玻│津區○○○路900 巷9 │期徒刑拾月。      │
│    │        │          │璃球吸食器│號前，因未戴安全帽為│                  │
│    │        │          │內用火燒烤│警攔檢，復經其同意為│                  │
│    │        │          │產生煙霧吸│警採集尿液送驗，檢驗│                  │
│    │        │          │食之方式同│結果呈嗎啡及甲基安非│                  │
│    │        │          │時施用第一│他命陽性反應。      │                  │
│    │        │          │級毒品海洛│                    │                  │
│    │        │          │因及第二級│                    │                  │
│    │        │          │毒品甲基安│                    │                  │
│    │        │          │非他命1 次│                    │                  │
├──┼────┼─────┼─────┼──────────┼─────────┤
│ 2  │99年10月│高雄市旗津│以新臺幣50│同上，並為警當場扣得│謝敏聰犯持有第二級│
│    │26日中午│區○○路某│0 元之代價│其所有之第二級毒品甲│毒品罪，累犯，處有│
│    │12時許  │處        │，向真實姓│基安非他命1 包（驗前│期徒刑肆月。扣案之│
│    │        │          │名年籍不詳│淨重0.129公克、驗後 │第二級毒品甲基安非│
│    │        │          │、綽號「慶│淨重0.124公克）。   │他命壹包（驗前淨重│
│    │        │          │仔」之成年│                    │零點壹貳玖公克、驗│
│    │        │          │男子購得第│                    │後淨重零點壹貳肆公│
│    │        │          │二級毒品甲│                    │克）沒收銷燬之。  │
│    │        │          │基安非他命│                    │                  │
│    │        │          │1 包（驗前│                    │                  │
│    │        │          │淨重0.129 │                    │                  │
│    │        │          │公克、驗後│                    │                  │
│    │        │          │淨重0.124 │                    │                  │
│    │        │          │公克）而無│                    │                  │
│    │        │          │故持有之  │                    │                  │
├──┼────┼─────┼─────┼──────────┼─────────┤
│ 3  │99年11月│高雄市旗津│以將海洛因│於99年11月7 日凌晨1 │謝敏聰犯施用第一級│
│    │6 日中午│區○○路27│、甲基安非│時許，在高雄市旗津區│毒品罪，累犯，處有│
│    │某時許  │號住處內  │他命置於玻│旗津三路與北汕巷交岔│期徒刑拾月。      │
│    │        │          │璃球吸食器│路口，因形跡可疑為警│                  │
│    │        │          │內用火燒烤│盤查，並當場扣得與本│                  │
│    │        │          │產生煙霧吸│案無關之注射針筒1 支│                  │
│    │        │          │食之方式同│，復經其同意為警採集│                  │
│    │        │          │時施用第一│尿液送驗，檢驗結果呈│                  │
│    │        │          │級毒品海洛│嗎啡及甲基安非他命陽│                  │
│    │        │          │因及第二級│性反應。            │                  │
│    │        │          │毒品甲基安│                    │                  │
│    │        │          │非他命1 次│                    │                  │
└──┴────┴─────┴─────┴──────────┴─────────┘